【裁判字號】    99,消債聲,74
【裁判日期】    990531
【裁判案由】    聲請免責
【裁判全文】
台灣台中地方法院民事裁定            99年度消債聲字第74號
    聲  請  人
    即  債務人  乙○○
    相  對  人
    即  債權人  國泰世華商業銀行股份有限公司
    法定代理人  丁○○
    代  理  人  甲○○
    相  對  人
    即  債權人  萬泰商業銀行股份有限公司
    法定代理人  庚○○
    相  對  人
    即  債權人  中國信託商業銀行股份有限公司
    法定代理人  己○○○○
    相  對  人
    即  債權人  台北富邦商業銀行股份有限公司
    法定代理人  辛○○
    相  對  人
    即  債權人  聯邦商業銀行股份有限公司
    法定代理人  丙○○
    代  理  人  戊○○
上列當事人間因消費者債務清理事件，債務人聲請更生，經本院
裁定開始清算程序並同時終止清算程序，本院裁定如下：
    主    文
債務人乙○○不免責。
    理    由
一、按債務人有下列各款情形之一者，法院應為不免責之裁定，
    但債務人證明經普通債權人全體同意者，不在此限：一、於
    七年內曾依破產法或本條例規定受免責；二、隱匿、毀損應
    屬清算財團之財產，或為其他不利於債權人之處分；三、捏
    造債務或承認不真實之債務；四、因浪費、賭博或其他投機
    行為，致財產顯然減少或負擔過重之債務，而生開始清算之
    原因；五、於清算聲請前一年內，已有清算之原因，而隱瞞
    其事實，使他人與之為交易致生損害；六、明知已有清算原
    因之事實，非基於本人之義務，而以特別利於債權人中之一
    人或數人為目的，提供擔保或消滅債務；七、隱匿、毀棄、
    偽造或變造帳簿或其他會計文件之全部或一部，致其財產之
    狀況不真確；八、故意於財產及收入狀況說明書為不實之記
    載，或有其他故意違反本條例所定義務之行為，消費者債務
    清理條例第134條定有明文。
二、經查：
  (一)債務人乙○○聲請消費者債務清理事件，前經本院裁定開始
    清算程序並同時終止清算程序確定在案，有本院99年度消債
    清字第63號民事裁定附卷可考。
  (二)復查，本件債務人聲請更生，前經本院於98年11月30日裁定
    開始更生程序在案，嗣債務人於債權表（總債務 1,153,468
    元）確定後，於99年 2月24日所提出確定之更生方案（每月
    清償3,000元 ，8年96期，還款金額288,000元，清償成數約
    24.968%），而債務人最初提出之更生方案經本院定期99年3
    月17日訊問時，而到場之債權人國泰世華商業銀行股份有限
    公司、萬泰商業銀行股份有限公司、中國信託商業銀行股份
    有限公司、台北富邦商業銀行股份有限公司均表示不同意，
    餘國泰世華商業銀行股份有限公司、萬泰商業銀行股份有限
    公司、中國信託商業銀行股份有限公司、台北富邦商業銀行
    股份有限公司聯邦商業銀行股份有限公司則未到場表示意見
    亦未以書狀表示意見，是債務人所提更生方案，即未能依消
    費者債務清理條例第59條、第60條規定獲得債權人會議之可
    決。
  (三)本件債務人聲請清算，其債務總額高達 1,153,468元，經參
    酌債權人提出其前之消費紀錄，債務人之消費為直銷｛蘿雅
    蒂詩國際開發（20,000元、18,815元、 4,460元、42,000元
    、35,612元、29,436元、70,980元、10,718元）｝、信用貸
    款（92年10月7日292,470元）、保險｛佳迪福保險、國泰人
    壽（保單已質借）｝、服飾｛蜜亞服飾（15,700元 、9,500
    元）、SP軒瀅皮鞋店、非常女人服飾店、達美服飾、金三角
    鞋坊、牛仔暢中心、杉愛內衣專賣｝、娛樂（百視達 7次）
    、東森購物、中友百貨、美容（佳聯國際開發公司22,155元
    、雅企國際貿易公司9,200元、大千美世界國際貿易公司18,
    220元）、預借現金 （91年10月30,000元、91年11月30,000
    元、91年12月30,000元、92年1月80,000元、92年3月120,00
    0元、92年4月60,000元、92年5月120,000元、92年6月50,00
    0元、92年8月60,000元、92年9月60,000元、92年10月60,00
    0元、92年11月60,000元、92年12月60,000元、93年1月90,0
    00元、93年2月30,000元、93年3月31,244元、93年4月91,56
    0元、93年5月60,100元、93年6月90,100元、93年7月41,726
    元、93年8月60,100元、93年9月62,042元、93年10月32,222
    元、93年11月62,285元、93年12月32,375元、94年3月60,10
    0元、94年4月85,200元、94年5月57,519元、94年6月60,100
    元、94年7月62,576元、94年8月32,829元、94年 9月33,067
    元、94年10月50,100元、94年11月22,921元、94年12月65,0
    00元）（小額未列計）等，而其每月消費額度時有逾越薪資
    總額之情事，此有債權人提出之消費帳明細附卷可稽，如是
    上述消費性質，顯然已逾越一般人生活水準，而達奢侈、浪
    費之程度，而非屬日常生活所須，且其消費逾越可得支配之
    所得。
三、綜上，債務人之消費紀錄既然有奢侈、浪費以致負擔過重債
    務，而生開始清算之原因，而債權人表示不同意免責，且本
    件債務人又無法證明其業經普通債權人全體之同意，則依上
    揭說明，本件債務人不得免責，爰裁定如主文。
中    華    民    國    99    年    5     月    31    日
                  民事庭法  官    顏世傑
上為正本係照原本作成
如對本裁定抗告應於送達後10日內向本院提出抗告狀，並繳納新
台幣1000元之裁判費。
中    華    民    國    99    年    5     月    31    日
                        書記官    吳美鳳

司法院資訊處製作；財團法人民間司法改革基金會備份。
